臺灣高雄地方法院民事裁定　　　　　　 95年度財管字第172號
聲　請　人　丙○○(丁○○妻).
聲　請　人　戊○○(丁○○子).
　　　　　　　　　　　　2號
聲　請　人　辛○○(丁○○子).
聲　請　人　庚○○(丁○○子).
　　　　　　　　　　　　502.
聲　請　人　己○○(丁○○子).
前列五人　　乙○○
共同代理人
相　對　人　財政部國有財產局南區辦事處
法定代理人　甲○○
上聲請人聲請對被繼承人丁○○指定遺產管理人事件，本院裁定
如下：
  主  文
指定財政部國有財產局台灣南區辦事處為被繼承人丁○○之遺產
管理人。
程序費用新臺幣壹仟元由被繼承人丁○○之遺產負擔。
  理  由
一、按兩岸條例第67條第1項規定：被繼承人在臺灣地區之遺產，
    由大陸地區人民依法繼承者，其所得財產總額，每人不得逾
    新臺幣二百萬元。超過部分，歸屬臺灣地區同為繼承之人；
    臺灣地區無同為繼承之人者，歸屬臺灣地區後順序之繼承人
    ；臺灣地區無繼承人者，歸屬國庫。又兩岸條例第67條之1
    第1項規定：前條第一項之遺產事件，其繼承人全部為大陸地
    區人民者，除應適用第68條之情形者外，由繼承人、利害關
    係人或檢察官聲請法院指定財政部國有財產局為遺產管理人
    ，管理其遺產。至兩岸條例第68條規定：現役軍人或退除役
    官兵死亡而無繼承人、繼承人之有無不明或繼承人因故不能
    管理遺產者，由主管機關管理其遺產。另國防部所頒佈之大
    陸地區遺族或法定受益人請領在台單身亡故軍人餘額退伍金
    作業規定5-13則規定：「大陸地區遺族於申辦餘額退伍金期
    間未奉核定前即已亡故者，如無其他合法次順位遺族，該申
    領餘額退伍金程序即為終止，不得繼承或繼續申辦；如該遺
    族於餘額退伍金核定後亡故，得由其法定繼承人依相關規定
    繼承。」
二、聲請意旨略以: 聲請人丙○○、戊○○、辛○○、庚○○、
    己○○等分別為被繼承人丁○○之配偶及子女，被繼承人丁
    ○○之大哥顧英隨軍來台，嗣後亡故，由退輔會辦妥一切繼
    承手續在案，其事後尚有餘額退伍金新台幣（下同）50萬元
    ，依法核定由顧英之胞弟即被繼承人丁○○領取，惟其於來
    台前數日忽然病故，因已特定為丁○○之領取款，故成為丁
    ○○之遺產，爰依「大陸地區遺族或法定受益人，請領在台
    單身亡故軍人餘額退伍金作業規定」第5-13款規定，如該遺
    族於退伍金核定後亡故，得由其法定繼承人依相關規定繼承
    ，又依「台灣地區與大陸地區人民關係條例第67條之1」規
    定，由繼承人、利害關係人、檢察官聲請法院指定財政部國
    有財產局為遺產管理人，辦理其遺產，此有陸軍總部95年3
    月22日鄭樸字第0950005124號函為證。為此，聲請人等為被
    繼承人丁○○之法定繼承人，係本件之利害關係人，爰聲請
    准予裁定財政部國有財產局台灣南區辦事處為被繼承人之遺
    產管理人等語。
三、聲請人主張之前揭事實，業據其提出桃園龍潭郵政91004 號
    信箱94年7 月6 日鄭樸字第0940012856號、95年3 月22日鄭
    樸字第0950005124號函、台灣高等法院94年度家抗字第195
    號裁定、財團法人海峽交流基金會（95）南核字第054812號
    、（93）南核字第070181號、（96）南核字第006991號公證
    書、湖南省永州市公證處（2004）永証字第291 號、（2006
    ）永証字第537 號親屬關係公證書、顧英、丁○○之死亡證
    明書等各1 份為證，本院審酌上開證據資料，堪信聲請人主
    張係為真實。被繼承人丁○○於95年2 月21日死亡，其原為
    顧英之繼承人，然因在來台前病故，故該所繼承之遺產自應
    由其繼承人即聲請人等繼承之，是聲請人依兩岸條例第67條
    之1 第1 項規定, 聲請指定財政部國有財產局南區辦事處為
    遺產管理人, 管理丁○○之遺產, 於法有據, 應予准許。
四、依非訟事件法第157 條、第24條第1 項，裁定如主文。
中　　華　　民　　國　　96　　年　　5 　　月　　31　　日
                  家事法庭法　官　吳宏榮
上為正本係照原本作成。
如對本裁定抗告須於裁定送達後10日內向本院提出抗告狀。
中　　華　　民　　國　　96　　年　　5 　　月　　31　　日
                          書記官　洪生輝
